【裁判字號】    95,附民,90
【裁判日期】    950731
【裁判案由】    請求損害賠償
【裁判全文】
臺灣屏東地方法院刑事附帶民事訴訟判決  95年度附民字第90號
原      告  台新國際商業銀行股份有限公司
法定代理人  丙○○
送達代收人  乙○○
被      告  甲○○
上列被告因民國95年度簡字第935 號竊盜等案件，經原告提起附
帶民事訴訟，請求損害賠償事件，本院判決如左︰
    主  文
被告應給付原告新台幣伍萬肆仟伍佰元，及自民國九十五七月二
十二日起，至清償日止，按週年利率百分之五計算之利息。
本判決得假執行。
    事  實
甲、原告方面：
  一、聲明：求為判決，被告應給付原告新臺幣（下同）54,500
      元，及自起訴狀送達被告之翌日起至清償日止，按年息百
      分之5 計算之利息。
  二、陳述：被告於民國94年9 月間，竊得原告核發給訴外人李
      春月之信用卡1 張（卡號0000000000000000）後，即於同
      年月19日，至屏東縣內埔鄉○○路313 號王惠民經營之新
      寶珍銀樓，持上開竊得之李春月信用卡，佯稱該信用卡為
      其所有而行使之，消費刷卡購買之金飾共計54,500元，使
      原告誤認為係李春月所消費款項，進而墊付刷卡金額54,5
      00元予新珍寶銀樓。上開損害，係被告不法侵害所生之結
      果，對於原告自應負賠償責任，為此提起本件刑事附帶民
      事訴訟。
乙、被告方面：
    被告未為任何聲明或陳述，亦未提出任何書狀。
    理  由
一、按附帶民事訴訟之判決，應以刑事訴訟判決所認定之事實為
    據，刑事訴訟法第500 條前段定有明文。原告主張被告於94
    年9 月19日，持竊得之原告核發給訴外人李春月之信用卡，
    至屏東縣內埔鄉○○路313 號王惠民經營之新寶珍銀樓，持
    上開竊得之李春月信用卡，佯稱該信用卡為其所有而行使之
    ，消費刷卡購買之金飾共計54,500元，使原告誤認為係李春
    月所消費款項，而墊付刷卡金額54,500元予新珍寶銀樓，致
    原告受有上開損害之事實，業據提出與其所述相符之信用卡
    簽帳單影本1 份為證，核與訴外人李春月、王惠民於警詢中
    之指述相符，復經被告自認在卷，足認原告主張之事實，堪
    認為真實。
二、次按因故意或過失不法侵害他人之權利者，負損害賠償責任
    ，民法第184 條第1 項前段定有明文。被告詐欺之事實，既
    已明確，則原告請求被告賠償上開金額，即屬有據。從而，
    原告本於侵權行為法律關係，請求被告給付54500 元，及自
    起訴狀送達之翌日（即95年7 月22日）起至清償日止，依週
    年利率百分之5 計算之利息，為有理由，應予准許。又本件
    所命給付之金額未逾500,000 元，爰依民事訴訟法第389 條
    第1 項第5 款規定依職權宣告假執行。
三、據上論結：本件原告之訴為有理由，依刑事訴訟法第502 條
    第2 項，民事訴訟法第389 條第1 項第5 款判決如主文。
中    華    民    國    95    年    7     月    31    日
                  刑事第五庭    法  官  楊文廣
以上正本證明與原本無異。
本判決非對於刑事訴訟之判決有上訴時不得上訴。
中    華    民    國    95    年    7     月    31    日
                                書記官  林志憲


司法院資訊處製作；財團法人民間司法改革基金會備份。
